# 终止经营披露求教

提问人：105319346 时间：2017-08-10 17:29:23
关于终止经营：A公司在本报告期 8 月处置其全资子公司B公司70%的股权，B公司是属于A公司的一项独立的主要业务，符合终止经营确认条件第一条：该组成部分代表一项独立的主要业务或一个单独的主要经营地区。 假设： 1 、A公司处置B公司的处置收益50 元。 2 、B公司本报告期期初至处置日的收入 100 元，利润总额 20 元，所得税费用 5 元，净利润 15 元。
披露要求是： 项目 本期发生额 上期发生额 1.终止经营收入 减：终止经营费用 2.终止经营利润总额 减：终止经营所得税费用 3.终止经营净利润 4.归属于母公司所有者的终止经营净利润
问题：（ 1 ）根据今年 5 月 28 日实施的新准则，上表的披露信息是否还需要添加，要添加哪些内容，比如终止经营经营活动现金流净额，筹资活动现金流净额等？ （ 2 ）上面披露的本期发生额是否是B公司本报告期初至处置日的报表数？上期发生额是披露什么期间的数据？ （ 3 ）在下一会计年度期末披露该事项时，本期发生额和上期发生额应取什么期间的数据？若在第三个会计年度披露终止经营事项，是否已不存在数据需要披露？（假设A公司接下来 3 个会计年度内只有该一个终止经营事项）
我理解的披露信息： 1 、在处置当期期末： 项目 本期发生额 上期发生额 1.终止经营收入 100+50（处置收益） 减：终止经营费用 80 2.终止经营利润总额 70 减：终止经营所得税费用 5 3.终止经营净利润 65 4.归属于母公司所有者的终止经营净利润 65 2 、第二个会计年度期末 项目 本期发生额 上期发生额 1.终止经营收入 100+50（处置收益） 减：终止经营费用 80 2.终止经营利润总额 70 减：终止经营所得税费用 5 3.终止经营净利润 65 4.归属于母公司所有者的终止经营净利润 65 3 、第三个会计年度期末 项目 本期发生额 上期发生额 1.终止经营收入 减：终止经营费用
2.终止经营利润总额 减：终止经营所得税费用 3.终止经营净利润 4.归属于母公司所有者的终止经营净利润

回答人：chenyiwei
1 、具体的披露要求，因为准则正文中仅有原则性规定，目前上海、深圳交易所给出的半年报披露模板应当看作是临时性的，最终的披露格式请以年末正式发布的规范为准。 2 、本期发生额是否是B公司本报告期初至处置日的报表数？上期发生额是该终止经营的全年发生额。 3 、须注意终止经营收入中不包含处置收益。 4 、在下一年度披露中的比较报表数基本合理。

提问人：105319346 时间：2017-08-11 09:05:36
请教陈版主：1.该股权处置若发生在 5 月份，则半年报是否就按交易所给出的披露模板披露。 2.本期发生额是B公司本报告期初至处置日的报表数，因为上期发生额一般是同期对比数，若用B公司上期的全年发生额是否可比？ 3.拟从中剔除处置收益

回答人：chenyiwei
1 、目前暂时如此。 2 、仍应采用B的上年全年数（如为半年报，则为B的去年上半年数），还是考虑报告期和对比期间的对应关系，而不仅仅是B的自年初至处置日的对比期间。